臺灣桃園地方法院刑事判決　　　　　　　 94年度易字第571號
公　訴　人　臺灣桃園地方法院檢察署檢察官
被　　　告　乙○○
指定辯護人　本院公設辯護人彭詩雯
上列被告因竊盜案件，經檢察官提起公訴（九十四年度偵字第五
二八三號、第五八一二號），及移送併辦（九十四年度聲字第三
二號），經本院訊問被告後，被告自白犯罪，檢察官聲請協商判
決，經本院改依協商程序而為判決如下：
    主  文
乙○○共同連續攜帶兇器竊盜，處有期徒刑壹年肆月。六角扳手
、Ｔ型扳手各壹支均沒收。
   事實及理由
一、犯罪事實：乙○○基於意圖為自己不法所有之概括犯意，連
    續為下列竊盜犯行：
（一）於九十四年年三月七日二十一時許，在桃園縣中壢市○○
      路七十二巷口，持其所有客觀上足以對人之生命、身體、
      安全構成威脅而可供為凶器使用之六角扳手一支，開啟丁○○所有，停放於該處之車牌號碼六Ｕ－三七一五號自用
      小貨車之電門鎖而竊取之，得手後供己代步之用。嗣於同
      年月十一日二十三時四十分許，在楊梅鎮○○路與大華街
      口為警查獲，並扣得前開六角扳手一支。
（二）與同具前開意圖為自己不法所有犯意之許志銘（另行偵辦
      ）基於犯意之聯絡，於九十四年三月十五日三時許，在桃
      園縣中壢市○○路○段六十八巷二十一號旁，見停放於該
      處之挖土機（神戶廠牌、黃色）上之鑰匙未取下，遂以該
      鑰匙發動電門而竊取之，後將前開挖土機駛至桃園縣中壢
      市老街溪旁藏匿。
（三）於九十四年二、三月間，在桃園縣大園鄉○○○路某處，
      持其所有客觀上足以對人之生命、身體、安全構成威脅而
      可供為凶器使用之Ｔ型扳手開啟停放於該處之黃色堆高機
      之電門後竊取之，旋於當日以新臺幣五萬元代價賣予郭森
      泰（另行偵辦）。
（四）於九十四年三月十八日零時許，同具意圖為自己不法所有
      犯意之真實姓名、年籍不詳，綽號「阿廣」之成年男子駕
      駛懸掛ＧＱ－一一四一號車牌（信興實業社所有，於九十
      三年八月十五日十二時，在桃園縣觀音鄉崙坪村遭竊）之
      車牌號碼ＧＢ－五七一八號自小客車（甲○○所有，於九
      十三年九月六日十七時，在臺北縣三重市重新橋下遭竊）
      前來邀約乙○○，乙○○即與「阿廣」基於犯意之聯絡，
      搭乘前開車輛沿途尋找竊盜目標，先於同日零時三十分許
      ，在桃園縣中壢市○○路○段三００巷，乙○○於一旁把
      風，由「阿廣」持前開乙○○所有之Ｔ型扳手破壞戊○○
      所有停放在該處之車牌號碼ＬＲ－五九三七號自小客車車
      門鎖（毀損部分未據告訴），竊取戊○○置於車內之車庫
      車道卡一張、行動電話耳機二個、測速器一個。復於同日
      三時三十分許，在桃園縣中壢市○○○街三十七號前，仍
      由乙○○在旁把風，「阿廣」持前開Ｔ型扳手破壞丙○○
      所有停放在該處車牌號碼九Ｎ－四二八五號自小貨車車門
      門鎖（毀損部分未據告訴），著手竊取車內物品時，適為
      途經該處之丙○○發現而報警前往處理，因而逮捕乙○○
      ，並扣得前開Ｔ型扳手一支，而「阿聲」則趁隙逃離。
二、案經桃園縣政府警察局楊梅分局、中壢分局報告臺灣桃園地
    方法院檢察署檢察官偵查起訴暨移送併辦。
三、證據：
（一）被告乙○○於警詢、檢察官偵查中及本院審理時之自白。
（二）證人丁○○、戊○○、丙○○於警詢中之指述；證人劉家
      源於本院審理時之證述；被害人鐘清火、甲○○於警詢時
      之陳述。
（三）贓物領據保管單五紙、車籍作業系統─查詢認可資料、車
      輛竊盜二份、車牌失竊資料個別查詢報表─查詢車輛認可
      資料二份、照片五張。
（三）扣案之六角扳手、Ｔ型扳手各一支。
四、本件被告乙○○已認罪，經檢察官與被告乙○○於準備程序
    達成協商之合意，其合意內容為：被告乙○○前開加重竊盜
    犯行處有期徒刑一年四月。經查，上開協商合意並無刑事訴
    訟法第四百五十五條之四第一項所列情形之一，檢察官聲請
    改依協商程序而為判決，本院爰不經言詞辯論，於協商合意
    範圍內為協商判決。至扣案六角扳手、Ｔ型扳手各一支，係
    被告乙○○所有，供其犯前開竊盜所用之物，業據被告乙○○陳述明確，爰依刑法第三十八條第一項第二款之規定沒收
    之。至被告乙○○竊取挖土機之鑰匙一支，係原插放在該挖
    土機上，應係該挖土機配置之鑰匙，則該鑰匙並非被告乙○○所有，自不為沒收之諭知。
五、應適用之法條：刑事訴訟法第四百五十五條之二、第四百五
    十五條之四第二項、第四百五十五條之八，刑法第二十八條
    、第五十六條、第三百二十一條第一項第三款、第三十八條
    第一項第二款。
六、本判決除有刑事訴訟法第四百五十五條之四第一項第一款、
    第二款、第四款、第六款、第七款所定情形之一，或違反同
    條第二項規定者外，不得上訴。如有前述得上訴之情形，得
    自收受判決送達之日起十日內，向本院提出上訴書狀，上訴
    於第二審法院。
中　　華　　民　　國　　94　　年　　8 　　月　　15　　日
                      臺灣桃園地方法院刑事第九庭
                          審判長法  官  林明洲
                                法　官  黃斯偉
                                法　官  何燕蓉
上正本證明與原本無異。
             　　　             書記官  許弘樺
中　　華　　民　　國　　94　　年　　8 　　月　　15　　日
附錄本案論罪科刑依據之法條：
中華民國刑法第三百二十一條
犯竊盜罪而有左列情形之一者，處六月以上、五年以下有期徒刑
：
一、於夜間侵入住宅或有人居住之建築物、船艦或隱匿其內而犯
    之者。
二、毀越門扇、牆垣或其他安全設備而犯之者。
三、攜帶兇器而犯之者。
四、結夥三人以上而犯之者。
五、乘火災、水災或其他災害之際而犯之者。
六、在車站或埠頭而犯之者。
